【裁判字號】    89,自,126
【裁判日期】    900110
【裁判案由】    詐欺
【裁判全文】
臺灣彰化地方法院刑事判決                          八十九年度自字第一二六號
    自  訴  人  乙○○○有限公司
    法定代理人  丙○○
    被      告  甲○○
右列被告因詐欺案件，經自訴人提起自訴，本院判決如左：
    主  文
甲○○無罪。
    理  由
一、自訴意旨詳如自訴狀所載。
二、按犯罪事實應依證據認定之，無證據不得推定其犯罪事實，又不能證明被告犯罪
    者，應諭知無罪之判決，並為自訴程序所準用，刑事訴訟法第一百五十四條、第
    三百零一條、第三百四十三條分別定有明文；而事實之認定，應憑證據，如未發
    現相當之證據，或證據不足以證明，自不能以推測或擬制之方法，為裁判基礎（
    最高法院四十年臺上字第八六號判例參照）；且告訴人之告訴，係以使被告受刑
    事追訴為目的，是其陳述是否與事實相符，仍應調查其他證據以資審認（最高法
    院五十二年臺上字第一三００號判例）；又刑法第三百三十九條第一項之詐欺取
    財罪，須意圖為自己不法之所有之意圖，施用詐術使人陷於錯誤，以交付財物為
    要件，此觀最高法院四十六年臺上字第二六０號判例及該條法文自明。
三、訊據被告甲○○堅詞否認有何詐欺犯行，辯稱：伊自民國八十二年起即與自訴人
    交易迄今，是因景氣不好致支票跳票，一時無法全部還款等語。經查: （一）被
    告確自民國八十二年間即與自訴人有生意往來，年交易額達新臺幣（下同）二、
    三百萬元，待八十八年、八十九年更有密集之交易，年交易之金額已達為上千萬
    元，此不但為自訴人之代表人丙○○所自承，亦有被告提出之請款明細表、採購
    單等與自訴人之歷年交易資料附卷可考，是被告與告訴人等前曾數度交易，交易
    金額龐大、交易期間並非短暫，至少長達八年之久，期間被告均依約給付告訴人
    貨款，足見被告此次向告訴人訂貨，以亦如已往之交易，難認有施用詐術使告訴
    人陷於錯誤，及有不法所有意圖之可言；（二）自訴人之代表人丙○○指陳被告
    於八十九年六月間向其訂貨，並開立發票日（亦即付款日）為同年九月十五日之
    支票付款而遭退票；惟查被告於台中商業銀行田中分行存款帳號：二一０四五號
    之該支票帳戶內，自八十九年一月起迄同年六、七月間，甚或同年九月間該支票
    退票前，該支票帳戶內均有相當之餘額（約數十萬至上百萬）可供支付票款，亦
    有台中商業銀行田中分行八十九年十二月十四日中田中字第２４４號函及所附之
    帳戶資金明細表等附卷可按，亦無證據證明被告於八十九年六月間已明知自己無
    清償能力而仍為交易之不法所有意圖；（三）自訴人之代表人丙○○亦自承於八
    十九年十月及十一月，確在台中市收受被告給付之五十萬及二十萬現金，及同年
    十月間被告讓渡一價值一百五十萬元之貨櫃由自訴人領具等情，被告於支票不獲
    兌現後，猶盡力還款，尤見被告無不法所有之意圖。依上說明，自訴人所舉之證
    據不足以證明被告確有詐欺之犯行，本院又查無其他積極之證據，足認被告確有
    自訴人所指之犯行，不能證明被告犯罪，應諭知無罪之判決。
四、據上論斷，應依刑事訴訟法第三百零一條第一項前段、第三百四十三條，判決如
    主文。
中    華    民    國      九十      年      一      月        十        日
                              臺灣彰化地方法院刑事第一庭
                                    法      官  吳俊螢
右正本證明與原本無異。
如不服本判決，應於送達後十日內向本院提出上訴狀(須附繕本)。
告訴人或被害人對於判決如有不服具備理由請求檢察官上訴者，其上訴期間之計算係
以檢察官收受判決正本之日期為準。
                                    法院書記官  莊素美
中    華    民    國      九十      年      一      月       十五       日


司法院資訊處製作；財團法人民間司法改革基金會備份。
